---
title: "arch log"
output: html_document
date: "2022-12-01"
---

```{r setup, include=FALSE}
knitr::opts_chunk$set(echo = TRUE)
```
```{r Importación de datos y creación de objetos}
library(readr)
library(dygraphs)
Datos_históricos_Bitcoin <- read_csv("C:\\Users\\PC1\\Downloads\\Histórico del Bitcoin (BTC).csv", col_types = cols(`ï»¿"Fecha"` = col_date(format = "%d.%m.%Y")),locale = locale(decimal_mark = ","))


Fecha<-Datos_históricos_Bitcoin$`ï»¿"Fecha"`
ntrain=trunc(length(Fecha))
AperturaBitcoin<-rev(Datos_históricos_Bitcoin$Apertura)
AperturaBitcoin<-AperturaBitcoin[1:(ntrain)]
FechaBitcoin<-rev(Fecha)
FechaBitcoin<-FechaBitcoin[1:(ntrain)]

library(TSstudio)
library(xts)
library(tsibble)
library(timetk)
ts_Bitcoin<-ts((AperturaBitcoin), start<-c(2020,01,01),frequency = 365)
df_Bitcoin=data.frame(Apertura=rev(Datos_históricos_Bitcoin$Apertura),Fecha=rev(Datos_históricos_Bitcoin$`ï»¿"Fecha"`))
tbl_Bitcoin=tibble(df_Bitcoin)# se crea un objeto tible
tsbl_Bitcoin=as_tsibble(tbl_Bitcoin,index=Fecha) #se crea un objeto tsibble
Bitcoin_xts<-xts(x=AperturaBitcoin,frequency = 365,order.by = FechaBitcoin)
ts_info(Bitcoin_xts)
plot(Bitcoin_xts,main = 'Bitcoin')

```
```{r serie de retornos}
library(quantmod)
library(PerformanceAnalytics)
library(ggplot2)
library(zoo)

retorno<-diff(log(ts_Bitcoin))
plot(retorno)
retorno1<-na.omit(retorno)

```
```{r gráficas de autocorrelación}

acf(retorno1,ci.type='ma')
pacf(retorno1) 
acf(retorno1^2)
pacf(retorno1^2)


```
se ve que en la acf y pacf no hay autocorrelaciones significativas luego de los
primeros rezagos, al igual que en las gráficas de los retornos al cuadrado, sin
embargo ajustaremos un modelo para la media condicional para verificar si es posible ajustar un modelo ARCH.

```{r Modelo para la media condicional}


library(lmtest)
library(fGarch)
library(aTSA)
library(forecast)
modeloarima=stats::arima(retorno1,order = c(0,0,0),include.mean = FALSE)
aTSA::arch.test(modeloarima)

acf(modeloarima$residual)
pacf(modeloarima$residual)
acf(modeloarima$residual^2)
pacf(modeloarima$residual^2)
```

Las pruebas para distintos numeros de retardos son significativas para el test de
multiplicadores de Lagrange, por lo que ajustamos un modelo ARCH.

```{r modelo para la volatilidad}
modelo_bitcoin=garchFit(~arma(0,0)+garch(1,1),data=retorno1,trace=F,include.mean=F)
summary(modelo_bitcoin) 

```

Se ajusta un modelo GARCH debido a que los criterios de información para un modelo
ARCH y uno GARCH difieren bastante, además de problemas con la sifgnificancia de
los parámetros.

```{r}
#plot(modelo_bitcoin)  ###Gráfico de volatilidad
prediccion=predict(modelo_bitcoin,n.ahead=20)
```

```{r Modelo usando rugarch}

library(rugarch)
spec1=ugarchspec(variance.model=list(model="sGARCH",garchOrder = c(1,1)),
                 mean.model=list(armaOrder=c(0,0),include.mean = FALSE),distribution.model = "norm")

                           
fit1=ugarchfit(data=retorno1,spec=spec1)
show(fit1)


#plot(fit1)
forc1 = ugarchforecast(fit1, n.ahead = 20)  ###Predicción de la varianza condicional
#plot(forc1)

```
El modelo parece estar bien ajustado. Esto lo comprobamos observando que los valores p para los parámetros de los modelos para la media y la varianza condicional no son significativos, es decir, no deben especificarse más parámetros para ninguno de ellos.



