---
title: "PRESENTACIÓN3"
output: html_document
date: "2022-10-07"
---
  
  ```{r setup, include=FALSE}
knitr::opts_chunk$set(echo = TRUE)
```

## Introducción

## Precio diario del Bitcoin en dólares. 

```{r Importacion, echo=FALSE}
library(readr)
library(dygraphs)
Datos_históricos_Bitcoin <- read_csv("C:/Users/Pc/Downloads/Histórico del Bitcoin (BTC) - Investing.com.csv", 
                                     col_types = cols(Fecha = col_date(format = "%d.%m.%Y")), 
                                     locale = locale(decimal_mark = ","))


ntrain=trunc(length(Datos_históricos_Bitcoin$Fecha)*0.80)
ntrain
AperturaBitcoin<-rev(Datos_históricos_Bitcoin$Apertura)
plot(diff(AperturaBitcoin),type="l")
AperturaBitcoin<-AperturaBitcoin[1:(ntrain)]
FechaBitcoin<-rev(Datos_históricos_Bitcoin$Fecha)
FechaBitcoin<-FechaBitcoin[1:(ntrain)]
AperturaBitcoin<-diff(AperturaBitcoin)

```

Creamos los objetos necesarios para el análisis descriptivo de la serie de tiempo que vamos a estudiar y hacemos el gráfico de la misma.

```{r objeto ts}
library(TSstudio)
library(xts)
library(tsibble)
library(timetk)
ts_Bitcoin<-ts((AperturaBitcoin), start<-c(2019,01,01),frequency = 365)
df_Bitcoin=data.frame(Apertura=AperturaBitcoin,Fecha=FechaBitcoin[-1])
write.csv(x = df_Bitcoin, file = "bitcoin.csv", row.names = FALSE) 
tbl_Bitcoin=tibble(df_Bitcoin)# se crea un objeto tible
tsbl_Bitcoin=as_tsibble(tbl_Bitcoin,index=Fecha) #se crea un objeto tsibble
Bitcoin_xts<-xts(x=AperturaBitcoin,frequency = 365,order.by = FechaBitcoin)
ts_info(Bitcoin_xts)
plot(Bitcoin_xts,main = 'Bitcoin')

```


## Varianza no constante

Aplicamos Box-Cox para estabilizar la varianza. 

```{r}

library(forecast)
forecast::BoxCox.lambda((Bitcoin_xts), method = "guerrero", lower = -4, upper = 2)

AperturaBitcoinBoxCox<-((forecast::BoxCox(Bitcoin_xts,lambda=0.07557322)))
forecast::BoxCox.lambda((AperturaBitcoinBoxCox), method = "guerrero", lower = -4, upper = 2)
BitcoinBoxCox<-xts(AperturaBitcoinBoxCox,FechaBitcoin)
plot(BitcoinBoxCox,type = 'l',main = 'Precio Bitcoin Con la tranformacion BoxCox',xlab = 'Fecha',ylab = 'Precio en dolares')
```

Realizada la transformacion BoxCox reliazamos el ajuste de los datos con diferentes metodos y observamos sus respectivas ACF.
```{r, fig.show="hold", out.width="50%",echo=FALSE}
fit <- lm(BitcoinBoxCox~time(BitcoinBoxCox), na.action=NULL)
AjustadosBoxCox<-xts(fitted(fit)) # Se añade la recta ajusta
ElimiTendB=xts(BitcoinBoxCox-AjustadosBoxCox)
interactive<-FALSE
df_BitcoinB=data.frame(AperturaBitcoinBoxCox,Fecha=FechaBitcoin)
tbl_BitcoinB=tibble(df_BitcoinB)
tsbl_BitcoinB=as_tsibble(tbl_BitcoinB,index=Fecha)
tsbl_BitcoinB%>%timetk::plot_time_series(Fecha, AperturaBitcoinBoxCox, 
                                         .interactive = interactive,
                                         .plotly_slider = TRUE)
lines(AjustadosBoxCox,col='red')
ts_BitcoinB<-ts(AperturaBitcoinBoxCox, start<-c(2019,01,01),frequency = 365)
library(feasts)
library(fable)
TendenciaLoessB<-(tsbl_BitcoinB %>%model(STL(AperturaBitcoinBoxCox ~ trend() +season(window = "periodic"),robust = TRUE))%>%components())
EliminiTendLoessB<-xts(x=AperturaBitcoinBoxCox-(TendenciaLoessB$trend),frequency = 365,order.by = FechaBitcoin)
```


```{r, figures-side, fig.show="hold", out.width="50%"}
plot(BitcoinBoxCox,main = 'Bitcoin Box-Cox ', ylab='Dolares')
plot(ElimiTendB,main = 'Bitcoin BC Ajustado Regresion Lineal')
plot(EliminiTendLoessB,main = 'Bitcoin BC Ajustado Loess')
plot(diff(BitcoinBoxCox), type="l", main="Primera Diferencia") 

```


Podemos observar que al momento de ajustar los datos, parece que la diferenciación es el mejor ajuste que les podemos hacer a los datos una vez transformados.

```{r,fig.show="hold", out.width="50%",echo=FALSE}
Diferencia<-diff(AperturaBitcoinBoxCox)
Diferencia<-Diferencia[-1,]
ts_Diferencia<-ts((Diferencia), start<-c(2019,02,01),frequency = 365)
df_Diferencia=data.frame(Apertura=Diferencia[,1],Fecha=FechaBitcoin[-1])
tbl_Diferencia=tibble(df_Diferencia)# se crea un objeto tible
tsbl_Diferencia=as_tsibble(tbl_Diferencia,index=Fecha)
```


Calculamos las autocorrelación muestrales.
```{r,fig.show="hold", out.width="50%"}
acf(BitcoinBoxCox,main="ACF con tendencia")
acf(ElimiTendB,main="ACF sin tendencia via R.L")
acf(EliminiTendLoessB,main="ACF sin tendencia via Loess")
acf(Diferencia,main='ACF Primera Diferencia')
```
```{r,echo=FALSE,include=FALSE}
library(urca)
library(forecast)
library(tseries)
library(lmtest)
library(uroot)
library(fUnitRoots)
```

## Raices unitarias Ordinales

```{r}
stats::ar(ts_Bitcoin)

fUnitRoots::adfTest(ts_Bitcoin,lags=1)
fUnitRoots::adfTest(ts_Bitcoin,lags=1,type='ct') 

```

```{r}
stats::ar(Diferencia)

fUnitRoots::adfTest(ts_Diferencia,lags=4)
fUnitRoots::adfTest(ts_Diferencia,lags=4,type='ct') 

```
## Raices unitarias componente estacional
```{r}

nsdiffs(ts_Diferencia)

```


## Componente estacional.

Utilizamos diferentes métodos descriptivos para explorar si los datos presentan componente estacional una vez eliminada la tendencia. 
```{r,fig.show="hold", out.width="50%",echo=FALSE}
library(dplyr)
library(plotly)
require(feasts)

tsbl_Diferencia%>%gg_subseries(Apertura,period = 12)
tsbl_Diferencia%>%gg_subseries(Apertura,period = "week")

```
```{r,fig.show="hold", out.width="50%",echo=FALSE}
library(TSstudio)
ts_seasonal(ts_Diferencia)

```
Observando los graficos no parece que no hay ninguna componente estacional.

## Adecuacion del modelo
```{r}
pacf(Diferencia)
acf(Diferencia,ci.type='ma')
```

Se puede observar que q maximo es 4 y p maximo es 4, por lo tanto proponemos que los datos se ajustan a un modelo ARMA(p,q).
```{r,echo=FALSE,include=FALSE}
library(lmtest)
library(fable)
library(fpp3)
library(tseries)
library(forecast)
```


## Ejemplo real S&P 500

```{r SandP500}
library(timeSeries)
sp5=returns(ts_Bitcoin)
sp5=na.omit(sp5)
sp5=as.ts(sp5)
plot(sp5)
acf(sp5)
acf(sp5,ci.type="ma") 
pacf(sp5)
hist(sp5)
acf(sp5^2)
pacf(sp5^2)
```

```{r SandP500_1 efectos ARCH}
library(lmtest)
library(forecast)
lmtest::coeftest(auto.arima(Bitcoin_xts),lambda =) ####Se podría ajustar un ARMA(2,3) con constante
modeloarima=arima(sp5,order = c(1,0,1),include.mean = TRUE)
coeftest(modeloarima)
acf(modeloarima$residual)
pacf(modeloarima$residual)
acf(modeloarima$residual^2)
pacf(modeloarima$residual^2)
library(aTSA)
arch.test(modeloarima)



```


```{r}
auto.arima(Bitcoin_xts,lambda =0.07557322 )
modelo=forecast::Arima(Bitcoin_xts,order=c(3,1,3),lambda=0.07557322)
modelo1=forecast::Arima(Bitcoin_xts,order=c(4,1,0),lambda=0.07557322,include.mean=T)
modelo2=forecast::Arima(Bitcoin_xts,order=c(0,1,4),lambda=0.07557322)
modelo
coeftest(modelo)
AIC(modelo)
AIC(modelo1)
AIC(modelo2)
BIC(modelo)
```

```{r}
# An?lisis de residuales
library(tsoutliers)
residuales=modelo$residuals
coef= coefs2poly(modelo)
outliers= locate.outliers(residuales,coef,cval=4)
outliers
n=length(Bitcoin_xts)
xreg = outliers.effects(outliers,n )
analisis=Arima(Bitcoin_xts,order=c(3,1,3),include.mean=T ,xreg=xreg,lambda=0.07557322)
coeftest(analisis)
residuales=analisis$residuals
coef= coefs2poly(analisis)
outliers= locate.outliers(residuales,coef,cval=4)
outliers
n=length(Bitcoin_xts)
xreg2 = outliers.effects(outliers,n )
xreg<-cbind(xreg,xreg2)
analisis=Arima(Bitcoin_xts,order=c(3,1,3),include.mean=T ,xreg=xreg,lambda=0.07557322)
coeftest(analisis)
residuales=analisis$residuals
coef= coefs2poly(analisis)
outliers= locate.outliers(residuales,coef,cval=4)
outliers

plot(residuales)
acf(residuales)
acf(residuales^2)
pacf(residuales)
#Test de normalidad
tseries::jarque.bera.test(residuales)
#Test de autocorrelaci?n
length(residuales)/4
sqrt(length(residuales))
sqrt(length(residuales))
Box.test(residuales, lag =length(AperturaBitcoin)/4 , type = "Ljung-Box", fitdf = 8)


###Estad?sticas CUSUM
res=residuales
cum=cumsum(res)/sd(res)
N=length(res)
cumq=cumsum(res^2)/sum(res^2)
Af=1-0.05333 ###Cuantil del 95% para la estad?stica cusum# n=
co=0.09828####Valor del cuantil aproximado para cusumsq para n/2
LS=Af*sqrt(N)+2*Af*c(1:length(res))/sqrt(N)
LI=-LS
LQS=co+(1:length(res))/N
LQI=-co+(1:length(res))/N
```

```{r}
plot(cum,type="l",ylim=c(min(LI),max(LS)),xlab="t",ylab="",main="CUSUM")
lines(LS,type="S",col="red")
lines(LI,type="S",col="red")
plot(cumq,type="l",xlab="t",ylab="",main="CUSUMSQ")                      
lines(LQS,type="S",col="red")                                                                           
lines(LQI,type="S",col="red")
```
```{r}

pronostico_nieveles=forecast::forecast(modelo2,h=30,level=0.95)
pronostico_nieveles
plot(pronostico_nieveles)
```

```{r}
h=1
prediccion<-NULL
ntrain
ntest=trunc((length(Datos_históricos_Bitcoin$Apertura)-ntrain)*2/3)
rev(Datos_históricos_Bitcoin$Fecha)[(ntrain)]
test<-ts(rev(Datos_históricos_Bitcoin$Apertura)[(ntrain):(ntrain+ntest)], start<-c(2021,12,11),frequency = 365)
test<-rev(Datos_históricos_Bitcoin$Apertura)[(ntrain):(ntrain+ntest)]
### cambiar
ntest
fchstepahe=matrix(0,nrow=ntest,ncol=h)
verval=cbind(test[1:ntest])
for(j in 2:h){
  verval=cbind(verval,c(test[j:ntest],rep(NA,j-1)))
}
verval=cbind(test[1:ntest],c(test[2:ntest],NA),c(test[3:ntest],NA,NA))
####Ajuste del modelo con los datos de entrenamiento
for(i in 1:(ntest+1))
{
  print(i)
  num_outliers=dim(xreg)[2]
  regresoras_aditivos=matrix(c(rep(0,h*(num_outliers-1))),h,num_outliers-1)
  regresoras_LS=matrix(c(rep(1,h)),h,1)
  regresoras=cbind(regresoras_aditivos,regresoras_LS)
  colnames(regresoras)=colnames(xreg)
  Rollingfecha<-rev(Datos_históricos_Bitcoin$Fecha)
  Rollingfecha<-Rollingfecha[1:(ntrain-1+i)]
  RollingApertura<-rev(Datos_históricos_Bitcoin$Apertura)
  RollingApertura<-RollingApertura[1:(ntrain-1+i)]
  x<-xts(x=RollingApertura,frequency = 365,order.by = Rollingfecha)
  refit=Arima(Bitcoin_xts,order=c(1,0,0),include.mean=T ,lambda =0.173373 ,xreg=xreg)
  prediccion[i]=as.numeric(forecast::forecast(refit,h=h,xreg=regresoras)$mean)
}
length(test)
length(prediccion)
errores_pred=test-prediccion
ECM=sum(errores_pred^2)/length(errores_pred)
RECM=sqrt(ECM)
RECM
```

## Suavizamiento exponencial
```{r Suavizamiento exponencial}
library(fable)
####Usando objeto tsibble con ETS de fable, "A":additive "M": multiplicative, "N":nada, "Ad" "Md" damped. Note que hay algunos parámetros que se pueden establecer en cero
HWAP_train=stats::HoltWinters(ts_Bitcoin,gamma = 0)
HWAP_train$alpha
HWAP_train$beta
HWAP_train$gamma
for(i in 1:(ntest+1))
{
  x<-ts(rev(Datos_históricos_Bitcoin$Apertura)[(1):(ntrain+i-1)], start<-c(2019,01,01),frequency = 365)
 refit=stats::HoltWinters(x,seasonal="additive",alpha=HWAP_train$alpha,beta=HWAP_train$beta,gamma=HWAP_train$gamma)
    prediccion[i]=as.numeric(forecast::forecast(refit,h=h)$mean)
}
errores_pred=test-prediccion
ECM=sum(errores_pred^2)/length(errores_pred)
RECM=sqrt(ECM)
RECM
```
## Descomposición STL
```{r}
library(forecast)
fit <- stl(tsbl_Bitcoin, s.window="periodic",
           robust=TRUE)


fit %>% seasadj() %>% naive() %>%autoplot() 

fit =tsbl_Bitcoin%>%
  model(stlf=decomposition_model(STL(Apertura ~ trend(window = NULL),robust = TRUE),NAIVE(season_adjust)))


fit%>%fabletools::forecast(h=1)%>%autoplot(tsbl_Bitcoin)+ labs(y=" a",title=" b")  
ts_Bitcoin<-ts((AperturaBitcoin), start<-c(2019,01,01),frequency = 365)
df_Bitcoin=data.frame(Apertura=AperturaBitcoin,Fecha=FechaBitcoin)
tbl_Bitcoin=tibble(df_Bitcoin)# se crea un objeto tible
tsbl_Bitcoin=as_tsibble(tbl_Bitcoin,index=Fecha)
for(i in 1:(ntest+1))
{
  Rollingfecha<-rev(Datos_históricos_Bitcoin$Fecha)
  Rollingfecha<-Rollingfecha[1:(ntrain-1+i)]
  RollingApertura<-rev(Datos_históricos_Bitcoin$Apertura)
  RollingApertura<-RollingApertura[1:(ntrain-1+i)]
  df_Bitcoin=data.frame(Apertura=RollingApertura,Fecha=Rollingfecha)
  tbl_Bitcoin=tibble(df_Bitcoin)# se crea un objeto tible
  tsbl_Bitcoin=as_tsibble(tbl_Bitcoin,index=Fecha)
  fit <- stl(tsbl_Bitcoin, s.window="periodic",
           robust=TRUE)

 
  fit =tsbl_Bitcoin%>%model(stlf=decomposition_model(STL(Apertura ~ trend(window = 13),
    robust = TRUE),NAIVE(season_adjust)))

  prediccion[i]=(fit%>%fabletools::forecast(h=1))$.mean
}
errores_pred=test-prediccion
ECM=sum(errores_pred^2)/length(errores_pred)
RECM=sqrt(ECM)
RECM
```
```{r}

```

